臺灣高雄地方法院民事裁定
111年度雄補字第429號
原      告  昭明建設有限公司

            天祿建設有限公司

            浩然建設有限公司

共      同
法定代理人  顏清正
即  清算人  薛榮德
一、按原告之訴，有起訴不合程式或不備其他要件者，法院應以
    裁定駁回之；但其情形可以補正者，審判長應定期間先命補
    正，民事訴訟法第249 條第1 項第6 款定有明文。次按起訴
    ，應以訴狀表明下列各款事項，提出於法院為之：「一、當
    事人及法定代理人。二、訴訟標的及其原因事實。三、應受
    判決事項之聲明」，同法第244 條第1 項定有明文。該款所
    稱之「應受判決事項之聲明」乃請求判決之結論，亦係請求
    法院應為如何判決之聲明，如當事人獲勝訴之判決，該聲明
    即成為判決之主文，並為將來據以強制執行之依據及範圍，
    此為起訴必備程式之規定。又債權人或債務人對於分配表所
    載各債權人之債權或分配金額有不同意者，應於分配期日一
    日前，向執行法院提出書狀，聲明異議；異議未終結者，為
    異議之債權人或債務人，得向執行法院對為反對陳述之債權
    人或債務人提起分配表異議之訴，強制執行法第39條第1項
    及第41條第1項定有明文。經查，原告針對本院108年度司執
    字第98740號強制執行事件於民國110年1月19日製作之分配
    表（下稱系爭分配表）提起分配表異議之訴，然並未說明何
    債權人或債務人對於系爭分配表所載各債權人之債權或分配
    金額有不同意，原告係針對何債權人或債務人提起本件分配
    表異議之訴，且原告起訴狀並未具體記載被告為何人，依前
    揭意旨所示，提起本訴訟自有欠缺，請於收受本件裁定後5
    日內補正上開所示，並記載確切之姓名並按被告人數重新提
    出起訴狀及繕本，逾期未補正，將駁回起訴。　
二、上列當事人間分配表異議之訴事件，原告起訴未據繳納裁判
    費。按核定訴訟標的之價額，以起訴時之交易價額為準；無
    交易價額者，以原告就訴訟標的所有之利益為準；以一訴主
    張數項標的者，其價額合併計算之；以一訴附帶請求其孳息
    、損害賠償、違約金或費用者，不併算其價額，民事訴訟法
    第77條之1 第2 項、第77條之2 第1 項前段、第2項分別定
    有明文。又強制執行法第41條所稱分配表異議之訴，其訴訟
    標的為該異議之債權人或債務人對分配表之異議權，法院核
    定訴訟標的價額，應以異議者請求宣示變更原分配表或撤銷
    原分配表重新製作分配表所得之利益為準（最高法院102年
    度台上字第1870號裁定意旨參照）。經查，原告針對本院10
    8年度司執字第98740號強制執行事件於民國110年1月19日製
    作之分配表（下稱系爭分配表）提起分配表異議之訴，然原
    告未於起訴狀載明其請求變更分配表所得增加分配之金額（
    即原告可得受之利益）為何，致本院無從核定訴訟標的價額
    ，前經本院於111年5月2日裁定原告於收受送達5 日內查報
    上述聲明之訴訟標的價額，俾核定裁判費。惟原告收受裁定
    後，僅陳報請求就訴之聲明第四、五、六項前段先予核定裁
    判費，而關於聲明一就系爭分配表之次序5請求更正執行中
    之測量等費用並重新為分配，關於聲明二就系爭分配表之次
    序7請求更正執行中之測量等費用並重新為分配，關於聲明
    三就系爭分配表之次序6請求更正執行中之測量等費用並重
    新為分配，僅陳稱後續相關裁判費待審理及調閱相關行政費
    用後在予以確認云云，並未據體說明所要請求更正分配表之
    項次數額究竟為何（測量等費用具體詳細內容為何？加總後
    數額為何？），依前揭意旨所示，於法已有未合。茲再限請
    原告於收受本件裁定後5日內補正此部分次項次之具體內容
    及數額，逾期未補正，將駁回此部分之訴。另原告如事後就
    此部分已合法補正，但仍因補正內容似有模糊，致本院就此
    部分無從核定訴訟標的價額，並致本件訴訟標的價額陷於不
    能核定之狀態，則此部分訴訟標的價額依民事訴訟法第77條
    之12之規定（即可能各項次單獨各次判斷），即以同法第46
    6 條所定不得上訴第三審之最高利益額數加10分之1 即新臺
    幣（下同）165 萬元定之，並就各項次依法徵收第一審裁判
    費1 萬7,335 元，特此裁定。　　
中　　華　　民　　國　　111 　年　　6 　　月　　28　　日
                  高雄簡易庭  法      官  饒志民
以上正本係照原本作成。
本裁定不得抗告。
中　　華　　民　　國　　111 　年　　6 　　月　　28  　日
                              書  記  官  史華齡